# 关于长期待摊费用现金流问题请教陈版

提问人：bzcpa 时间：2013-04-07 10:47:27
由于是一次性预付了若干年的租金，实质上是购建了一项长期资产，因此该购建行为从现金流量的角度来说属于投资活动，在主表中记入“购建固定资产、无形资产和其他长期资产支付的现金”项目，补充资料中将本年度的摊销金额记入“长期待摊费用摊销”科目。

回答人：chenyiwei
基本赞同此观点。

提问人：luoxi 时间：2014-10-09 15:04:00
支付方式不同，但对现金流量表产生完全不同的结果。如果经营租赁支出是一年一付，按常理则计入经营活动，但是一次性预付若干年则列入了投资活动，我对后者此处理方式存有异议。交易的实质是一样的，为何支付方式不同则现金流量表产生完全不同的结果，我觉得应当区分到底是经营租赁还是融资租赁，如果是经营租凭，不管预付多少年，其实质仍是经营活动。尤其是一些零售连锁类拟上市公司，他们的门店租赁支出如果采取预付若干年方式支付租金，均列入投资活动，则经营活动现金流事实上是有问题的。应当类似于预付若干年广告费支出的方式进行会计处理（广告费不允许资本化的道理相同），先行通过“预付账款”科目核算，按服务年限在取得相应发票后计入费用，按照资产负债表与现金流量表匹配的原则，不能通过“长期待摊费用”科目核算，它本质上不属于长期资产的购建。

回答人：chenyiwei
你的说法有一定道理，但从广义上讲所有非货币资产都可以理解为预付的费用。但在准则已有明确规定的情况下，不建议突破现有规定，建议加强附注披露。今后可以重新考虑对经营活动和投资／筹资活动之间界限的划分问题。

提问人：zico9999 时间：2017-03-20 17:49:37
预付多年期的经营性租赁房租，是否可以放入“预付账款”核算，报表列示按照期限分别列报“预付款项” “一年内到期的非流动资产” “其他非流动资产”？
由于房租属于本公司重要的成本支出项目，应当属于经营活动现金流量。从经济实质上，感觉应当按照折现后的金额计入当期成本。

回答人：chenyiwei
列报方式基本赞同你的意见。但预付租金是非货币性项目，所以无需折现。

提问人：nenhui 时间：2017-04-01 13:57:35
陈版，我也觉得louxi的考虑是合理的。 再比如，本年销售收入 1000 万，列入长期应收款，如果未来收到此长期应收款时，是列入投资活动收到的现金还是经营活动收到的现金? 从实质上属于经营活动收到的现金。

回答人：chenyiwei
分期收款销售产生的长期应收款的收回，一般列作经营活动。